JUAN DAVID MORALES NAVARRETE

+57 312 3426116 - jmoralesn2@gmail.com https://www.linkedin.com/in/juan-david-morales-navarrete/ https://github.com/jmoralesn2

Economista especializado en Análisis de Datos y Ciencia de Datos. Uso de Python (Numpy, Pandas, Matplotlib, Seaborn, Scikit-Learn) y SQL (MySQL, and PostgreSQL) enfocado en análisis de datos y *machine learning*. Experiencia en el uso de Tableau para crear *dashboards* y encontrar *insights* y proponer soluciones de negocio. Uso productivo de la teoría económica y la analítica para encontrar fortalezas, debilidades y oportunidades de negocio, con el objetivo de generar herramientas que generen impacto. Habilidad para comunicarse fluidamente en inglés y español. Experiencia trabajando en equipos diversos y multiculturales, ambientes desafiantes y comunidades enfocadas en objetivos.

Inglés C1 - Excel - Tableau - Python - PostgreSQL - MySQL Creative Problem Solving - Trabajo en Equipo - Liderazgo

Experiencia Laboral

Camper Services Coordinator – Sherman Lake YMCA Outdoor Center, Michigan, USA 05/2021 – 08/2021 01/2022 – 08/2022

- o Guiar campistas y lideres para asegurar un ambiente inclusive en el Campamento de Verano.
- Comunicación con padres de familia para crear planes que ayuden a los campistas a tener experiencias valiosas.
- Facilitar actividades que den visibilidad al cuidado de la salud mental y la promoción de la diversidad con el staff de temporada y los campistas.
- Manejar situaciones serias de comportamiento de los campistas y reportar los avances con la directora del Campamento de Verano y su asistente.

Asistente Editorial Junior (Practicante)- Revista Científica CIFE, Bogotá, Colombia

06/2020 - 07/2021

- o Ejecutar y controlar el flow de manuscritos.
- o Actualización constante de las bases de datos de la Revista CIFE.
- o Controlar las actividades referentes a la participación en invitaciones nacionales e internacionales
- o Desarrollo de un artículo científico sobre la Paridad de Poder Adquisitivo.
- o Indexación en el sistema Publindex de MinCiencias, Colombia.

Educación

Título Profesional en Economía – Universidad Santo Tomas

2022

Certificaciones

Curso de Análisis de Negocios para Ciencia de Datos— Platzi	2022
Python for Data Science and Machine Learning Bootcamp – Udemy	2022